【裁判字號】    90,訴緝,14
【裁判日期】    900402
【裁判案由】    毒品危害防制條例
【裁判全文】
臺灣彰化地方法院刑事判決                            九十年度訴緝字第一四號
    公  訴  人  臺灣彰化地方法院檢察署檢察官
    被      告  甲○○
    選任辯護人  洪錫爵律師
右列被告因違反毒品危害防制條例案件，經檢察官提起公訴 (八十八年度偵字第一０
八九一、一一四七０號)，本院判決如左：
    主  文
甲○○共同連續販賣第貳級毒品，處有期徒刑捌年。甲基安非他命貳包，共淨重陸點
零玖公克，均沒收銷燬。販賣毒品所得之財物新臺幣壹仟伍佰元沒收之，如全部或一
部不能沒收，追徵其價額或以財產抵償之。又偽造署押，足以生損害於他人，處有期
徒刑肆月，偽造如附表二所示「游義勝」之署押均沒收。應執行有期徒刑捌年貳月，
甲基安非他命貳包，共淨重陸點零玖公克，均沒收銷燬。偽造如附表二所示「游義勝
」之署押均沒收。販賣毒品所得之財物新臺幣壹仟伍佰元沒收之，如全部或一部不能
沒收，追徵其價額或以財產抵償之。
    事  實
一、甲○○與許漢育（已先行審結）均明知甲基安非他命（一般人未予嚴格區分，在
    口語上與安非他命均泛稱為安非他命，先予敘明）係毒品危害防制條例第二條第
    二項所列之第二級毒品，竟基於販售營利之共同概括犯意，由許漢育以不詳方式
    取得甲基安非他命，再以０九二六─二五五一二九號行動電話為聯絡工具與不特
    定之購買者聯絡好交易之數量及售價後，通知甲○○送貨取款或指示購買者撥打
    甲○○所使用之０九二二─０二九六二六號行動電話連絡交易地點，一手交錢一
    手交貨。許漢育並會在甲○○送貨前先通知甲○○至甲○○居住之彰化縣員林鎮
    ○○○路三十七號住處樓下或另約地點交付欲交易之甲基安非他命，以此方式販
    賣甲基安非他命，得款後再由許漢育視情況酌分部分所得予甲○○。先後自如附
    表一編號一所示之八十八年十月底至十一月初不詳日、時起至編號四所示之八十
    八年十一月初某不詳日、時止，在如附表一編號一至編號四所列之台灣電力公司
    員林服務所等地，販售如附表一所示之甲基安非他命而取得如附表一所示共新台
    幣一萬三千元（起訴書誤算為一萬二千五百元）之所得，由許漢育先後取分其中
    共一千五百元交付予甲○○以為酬勞。嗣於八十八年十一月二十四日上午十時許
    ，警方另案查獲高士揚（另由檢察官偵辦）涉嫌施用毒品安非他命案件時，據高
    士揚之供述得悉０九二六─二五五一二九之行動電話使用人可能販毒，由高士揚
    在彰化縣警察局員林分局內以（０四）0000000號電話連繫得許漢育諉稱
    購買二錢（約六、五公克）安非他命，許漢育要價七千元，並叫高士揚再撥０九
    二二─０二九六二六號行動電話連絡交貨地點，高士揚依言撥通，與經取得許漢
    育交付甲基安非他命二小包之甲○○約好在如附表一編號五之彰化縣員林稅捐稽
    徵處停車場交貨，即由警前往埋伏當場查獲甲○○，而販賣未遂，並扣得甲基安
    非他命二小包，共淨重六．０九公克（包裝重０．三四公克），再循線查獲許漢
    育。又甲○○經警逮捕後，因誤認自己因案通緝中，為掩身分，竟另行起意冒稱
    為其兄游義勝，自八十八年十一月二十四日下午二時三十分許起，在彰化縣員林
    鎮彰化縣警察局員林分局內，持續在如附表二所示筆錄、口卡片、委託檢驗尿液
    代號與真實姓名對照認證單及其所有載有許漢育行動電話號碼之簿頁等處，偽造
    「游義勝」之署押多枚，確認前開資料經其閱覽、指證無訛，足以生損害於游義
    勝及刑事訴追之正確性，旋即為警識破查獲。
二、案經彰化縣警察局員林分局報請臺灣彰化地方法院檢察署檢察官偵查起訴。
    理  由
一、訊據被告甲○○坦承前揭偽造署押之犯行，惟矢口否認有販賣第二級毒品甲基安
    非他命之犯行，辯稱，伊沒有代許漢育送毒品及收錢，被警查扣之毒品是高士揚
    所有，許漢育要伊代送還，並非販賣云云。經查：
    （一）被告甲○○所犯前揭偽造署押犯行，除據被告甲○○自白不諱外，並有如
          附表二所示之警訊筆錄、口卡片、委託檢驗尿液代號與真實姓名對照認證
          單及其所有載有許漢育行動電話號碼之簿頁影本等在卷可憑，被告此部分
          自白核與事實相合，可加採信。
    （二）就前開被告共同販賣第二級毒品之犯罪事實，已據被告甲○○於警訊、檢
          察官第一次、第二次偵訊及本院依檢察官聲請裁定羈押訊問時均供承無諱
          ，且就如附表一編號五之犯罪事實部分亦核與證人高士揚警訊中所述：「
          我可以打０九二六─二五五一二九號電話約對方（即販賣毒品者許漢育）
          ，我現在就撥前開號碼，我向接話人說要購買二錢重安非他命，對方回答
          我二錢重安非他命須新台幣七千元，並叫我再撥０九二二─０二九六二六
          行動電話連絡、及交貨地點。我即再撥０九二二─０二九六二六號行動電
          話與對方連絡，就約在員林稅捐處停車場交貨（安非他命）」「他（指對
          方即被告甲○○）說現在就過去拿，就是叫我現在（中午十二時三十分）
          就往員林稅捐處停車場等」之情節相合，足見被告甲○○自白有共同販賣
          第二級毒品之情屬實。
    （三）證人高士揚雖嗣於檢察官偵訊及本院調查時翻稱，因欠許漢育七千元，押
          二包安非他命在他那邊，當天是要還錢，取回安非他命，不是買賣安非他
          命云云。惟高士揚當天確係在彰化縣警察局員林分局內利用（０四）00
          00000號電話先撥打０九二六─二五五一二九行動電話談妥買二錢安
          非他命，嗣再打０九二二─０二九六二六號電話連絡交易地點一節，業據
          在場證人即承辦本案之陳發財刑事小隊長及王明堂偵查員證述至明，並有
          通聯紀錄在卷供證，足稽證人高士揚翻稱之語只係事後迴護被告之詞，無
          足採信
    （四）按諸０九二六─二五五一二九號行動電話與０九二二─０二九六二六號行
          動電話於八十八年十一月一日起至二十四日止，幾乎每天相互通話，且次
          數頻繁，足見非同一人持有使用。並於八十八年十一月二十四日中午十二
          時二十分三十秒時，０九二二─０二九六二六號電話曾自（０四）000
          0000號電話受話八十八秒，０九二六─二五五一二九號行動電話於中
          午十二時十五分五十一秒至十二時十七分五十八秒曾自（０四）0000
          000號電話受話，有遠傳電信股份有限公司及台灣大哥大股份有限公司
          分就０九二六─二五五一二九號行動電話與０九二二─０二九六二六號行
          動電話函復之通聯紀錄（其中０九二六─二五五一二九號行動電話，遠傳
          電信股份有限公司係提供磁片一張，經本院資訊室列印，由書記官依序整
          貼為通聯紀錄文件）附卷可稽，與被告甲○○自白之如附表一編號五之犯
          罪事實及證人高士揚、警員王明堂等人證述之時間、情節大致合，益徵
          附表一編號五之犯罪事實非虛。
    （五）又被告甲○○為警查獲時，從其身上查獲之小本電話簿中載有「許漢育大
          哥大０九二六─二五五一二九」，有影本一紙在卷可稽，益見０九二六─
          二五五一二九確由許漢育使用與被告甲○○通訊無訛。
    （六）扣案結晶二包經檢驗結果均係甲基安非他命，合計淨重六．０九公克，包
          裝重０．三四公克，有法務部調查局檢驗通知書在卷可證，與證人高士揚
          證述向被告購買二錢（約六．五公克）安非他命之重量相若，益顯被告前
          開販賣第二級毒品之犯情實在。
    （七）如附表一編號五之犯罪事實，雖高士揚無購買之真意，惟被告甲○○與共
          同被告許漢育卻有販賣之故意，且此故意係基於被告販賣甲基安非他命之
          概括犯意一貫而生，與本無意販賣，乃基於警方要高士揚偽稱購買才生犯
          意有別，自不屬陷害教唆，特此敘明。
    綜上，被告甲○○所辯未足採信，復有甲基安非他命二小包扣案可稽，事證明確
    ，被告甲○○偽造署押及販賣第二級毒品之犯行均堪認定。
二、按甲基安非他命係屬毒品危害防制條例所定之第二級毒品，故核被告甲○○所為
    ，係犯毒品危害防制條例第四條第二項之販賣第二級毒品罪、同條第五項、第二
    項之販賣第二級毒品未遂罪及刑法第二百十七條第一項偽造署押罪。被告甲○○
    與共同被告許漢育就販賣第二級毒品部分有犯意之聯絡、行為之分擔，應論以共
    同正犯。連續販賣第二級毒品及販賣第二級毒品未遂之犯行，時間緊接，犯罪基
    本構成要件相同，顯係基於概括之犯意為之，應論以販賣第二級毒品之連續犯為
    一罪，依法加重其刑。所犯連續販賣第二級毒品罪與偽造署押罪，犯意各別，罪
    名亦殊，應分論並罰。爰審酌被告犯罪之動機、方法、手段、所生危害暨犯後態
    度等一切情狀，各量處如主文所示之刑，並定應執行刑，以示懲儆。扣案甲基安
    非他命二小包，合計淨重六．０九公克，有法務部調查局檢驗通知書在卷可憑，
    為第二級毒品，依毒品危害防制條例第十八條第一項宣告沒收銷燬之。偽造如附
    表二所示之「游義勝」署押多枚，依刑法第二百十九條宣告沒收。又被告甲○○
    與共同被告許漢育連續販賣甲基安非他命所得之財物雖為一萬三千元，但均先由
    許漢育收得，再提取部分酬勞被告甲○○，故甲○○實得之販賣所得應為一千五
    百元，已據被告甲○○供明，此一千五百元爰依毒品危害防制條例第十九條第一
    項規定宣告沒收，如全部或一部不能沒收，追徵其價額或以財產抵償之。
據上論斷，應依刑事訴訟法第二百九十九條第一項前段，毒品危害防制條例第四條第
二項、第十八條第一項、第十九條第一項，刑法第十一條前段、第二十八條、五十六
條、第二百十七條、第二百十九條、第五十一條第五款，判決如主文。
本案經檢察官黃鼎鈞到庭執行職務。
中      華      民      國      九十      年      四      月      二    日
                                臺灣彰化地方法院刑事第三庭
                                  法      官    洪  榮  謙
右正本證明與原本無異。
如不服本判決，應於判決送達後十日內向本院提出上訴狀（須附繕本）。
                                  法院書記官    張  木  松
中      華      民      國      九十      年      四    月        四    日
毒品危害防制條例第四條第二項
製造、運輸、販賣第二級毒品者，處無期徒刑或七年以上有期徒刑得併科新臺幣七百
萬元以下罰金。
毒品危害防制條例第十八條第一項
查獲之毒品及專供製造或施用毒品之器具，不問屬於犯人與否，均沒收銷燬之。但合
於醫藥或研究之用者，得不予銷燬。
刑法第二百十七條
偽造印章、印文或署押，足以生損害於公眾或他人者，處三年以下有期徒刑。
盜用印章、印文或署押，足以生損害於公眾或他人者，亦同。
刑法第二百十九條
偽造之印章、印文或署押，不問屬於犯人與否，沒收之。
附表一：
編號      販賣時間       販賣地點      數量     販賣所得    所犯法條
                                              （新台幣元）
一、  八十八年十月底至   彰化縣員林鎮  一小包   得款二千元  毒品危害防制
      十一月初某不詳日   台灣電力公司  數量不詳 甲○○分得  條例第四條第
      、時               員林服務所             五百元      二項
二、  八十八年十月底至   同右          一小包   得款二千五    同右
      十一月初某不詳日                 數量不詳 百元（起訴書
      、時                                      誤為二千元）
                                                甲○○未分得
三、  八十八年十一月初   彰化縣員林鎮  二小包   得款五千元，  同右
      某不詳日、時       大同路「建國  數量不詳 甲○○分得
                         保齡球」             五百元
四、  八十八年十一月初   同右          一小包   得款三千五    同右
      某不詳日、時                     數量不詳 百元甲○○
                 分得五百元
五、  八十八年十一月二  彰化縣員林鎮   二小包     未得款即    同右條例第
      十四日中午十二時  稅捐稽徵處停   共淨重六． 為警查獲    四條第五項
      三十分許          車場           ０九公克               、第二項
附表二：
編號      被告偽造「游義勝」署押之處                    數          量
一、      彰化縣警察局員林分局員警刑字第四七八六號卷宗
          八十八年十一月二十四日下午二時開始訊問之      簽名二枚
          「游義勝」偵訊（調查）筆錄                    指印五枚
                                                        （起訴書誤為簽
                                                        名二枚）
二、      同右卷宗許漢育口卡片影本                      簽名、指印各一枚
                                                        （起訴書誤為簽
                                                         名一枚）
三、      同右卷宗彰化縣警察局員林分局
          委託檢驗尿液代號與真實姓名對照認證單          簽名、指印各二枚
                            （起訴書誤為簽
                                                        名一枚）
四、      甲○○所有之電話簿載有許漢育行動電話號碼頁    簽名、指印各一枚
          影本                                          （起訴書誤為簽
                                                          名一枚）


司法院資訊處製作；財團法人民間司法改革基金會備份。
